【裁判字號】    98,易,2005
【裁判日期】    980825
【裁判案由】    竊盜等
【裁判全文】
臺灣板橋地方法院刑事判決              98年度易字第2005號
公  訴  人  臺灣板橋地方法院檢察署檢察官
被      告  乙○○
                  （現另案於臺灣臺北監獄臺北分監執行中）
上列被告因竊盜等案件，經檢察官提起公訴（98年度偵字第1990
2 號），本院判決如下：
    主  文
乙○○竊盜，累犯，處有期徒刑伍月，如易科罰金，以新臺幣壹
仟元折算壹日。又犯致令他人物品不堪用罪，累犯，處有期徒刑
肆月，如易科罰金，以新臺幣壹仟元折算壹日。應執行有期徒刑
柒月，如易科罰金，以新臺幣壹仟元折算壹日。
    事  實
一、乙○○前於民國（下同）89年及93年間，因竊盜案，經本院
    於89年8 月3 日89年度易緝字第172 號、93年7 月29日93年
    度簡字第3286號判決分別判處拘役50日、有期徒刑4 月確定
    ，並各執行完畢；又因竊盜案，經本院95年度易字第1895號
    判決判處有期徒刑7 月確定，又另因竊盜等案，經臺灣臺北
    地方法院（下稱：臺北地院）95年度易字第1878號判決判處
    有期徒刑4 月、4 月，應執行有期徒刑6 月確定，上開3 罪
    經臺北地院96年度聲減字第90號裁定減為有期徒刑3 月又15
    日、2 月、2 月，應執行有期徒刑7 月確定；復因竊盜案，
    經臺北地院95年度簡字第3838號判決判處拘役50日確定，嗣
    經臺北地院96年度聲減字第90號裁定減為拘役25日確定，96
    年8 月9 日縮刑期滿執行完畢；又因竊盜案件，經臺北地院
    96年11月23日以96年度簡字第3663號判處有期徒刑4 月，97
    年9 月11日縮刑期滿執行完畢。
二、詎乙○○未見悔悟，竟仍基於意圖為自己不法所有之犯意，
    於98年3 月28日6 時10分前某時許，在臺北縣三重市○○路
    41巷11弄1 號前，見丙○○管領之車號：960-ET號營業用小
    客車（計程車）停放上址有機可乘，隨即拾得車旁非其所有
    之石頭以敲擊車窗方式，致令該車窗不堪用，而取得車內零
    錢共約新臺幣（下同）2,000 元得手後離去。嗣由丙○○報
    警，為警採集上開車內指紋跡證送鑑，因悉上情。
三、案經丙○○訴經臺北縣政府警察局三重分局移由臺灣板橋地
    方法院檢察署檢察官偵查起訴。
    理  由
甲、程序部分：
    被告於本院程序進行中，就被訴事實為有罪之陳述，經本院
    告知簡式審判程序意旨，並聽取公訴人及被告之意見後，爰
    依據刑事訴訟法第273 條之1 第1 項規定裁定以簡式審判程
    序審理判決，合先敘明。
乙、實體部分：
一、上揭犯罪事實，業據被告於偵查及本院程序中自白不諱，核
    與證人即告訴人丙○○於警詢中之指訴之基本事實情節大致
    相符，並有臺北縣政府警察局三重分局勘察採證同意書、內
    政部警政署刑事警察局98年4 月7 日刑紋字第0980045566號
    鑑驗書各1 份在卷足佐，據上，足認被告自白，核與事實相
    符，可採為論罪科刑依據。從而，本件事證積極明確，被告
    犯行，足以認定，應予以定罪處罰。
二、按刑法第321 條第1 項第3 款之攜帶兇器竊盜罪，係以行為
    人攜帶兇器竊盜為其加重條件，而此所謂之兇器，其種類固
    無限制，凡客觀上足對人之生命、身體、安全構成威脅，具
    有危險性之兇器均屬之，且祇須行竊時攜帶此種具有危險性
    之兇器為已足，並不以攜帶之初有行兇之意圖為必要，然石
    頭乃自然界之原生性物質，與一般通常經加工後所稱之「器
    械」者，並非相同，因而，持石頭砸毀他人車窗竊盜部分，
    尚難論以攜帶兇器竊盜罪。是核被告如上之竊行部分，係犯
    刑法第320 條第1 項之竊盜罪，原起訴意旨認被告上開犯行
    ，係犯刑法第321 條第1 項第3 款之攜帶兇器竊盜罪，尚有
    未洽，惟起訴之基本社會事實同一，並經公訴檢察官就此部
    分依法更正起訴法條在卷（見本院98年8 月19日審理筆錄）
    ，無變更起訴法條之問題，附帶說明。另其破壞車窗之行為
    ，則另犯同法第354 條之毀損罪。被告所犯上揭2 罪，犯意
    各別，行為互殊，應予分論併罰。又被告前有如犯罪事實欄
    所載之犯罪科刑及執行情形，有本院98年8 月19日言詞辯論
    終結日查悉之臺灣高等法院被告全國前案紀錄表在卷可憑，
    是其前受有期徒刑之執行完畢後，於5 年以內故意再犯有期
    徒刑以上之本件之2 罪，均為累犯，應均依刑法第47條第1
    項規定，各加重其刑。爰審酌被告正值青壯，不謀正途賺取
    所需，好逸惡勞，下手行竊他人財物，危害社會治安，惡性
    非輕，惟念其犯後能坦承犯行，犯後態度堪稱良好，並參以
    犯罪之手段及被害人所受損失之程度等一切情狀，酌情量處
    如主文所示之刑，並各諭知易科罰金之折算標準，並定其應
    執行之刑，以及諭知易科罰金之折算標準。被告用以行竊之
    石頭，非屬被告所有，不予宣告沒收，附此敘明。
據上論斷，應依刑事訴訟法第273 條之1 第1 項、第299 條第1
項前段，刑法第320 條第1 項、第354 條、第47條第1 項、第51
條第5 款、第41條第1 項前段，司法院大法官會議第662 號解釋
，判決如主文。
本案由檢察官甲○○提起公訴，經檢察官靳開聖到庭執行職務。
中    華    民    國    98    年    8     月    25    日
                        刑事第4 庭法  官  黎錦福
上列正本證明與原本無異。
如不服本判決，應於判決送達後10日內敘明上訴理由，向本院提
出上訴狀 (應附繕本) ，上訴於臺灣高等法院。其未敘述上訴理
由者，應於上訴期間屆滿後20日內向本院補提理由書「切勿逕送
上級法院」。
                                  書記官  蔡麗春
中    華    民    國    98    年    8     月    25    日
附錄本判決論罪科刑法條：
中華民國刑法第320條
（普通竊盜罪、竊佔罪）
意圖為自己或第三人不法之所有，而竊取他人之動產者，為竊盜
罪，處5 年以下有期徒刑、拘役或5 百元以下罰金。
意圖為自己或第三人不法之利益，而竊佔他人之不動產者，依前
項之規定處斷。
前二項之未遂犯罰之。
中華民國刑法第354條
（毀損器物罪）
毀棄、損壞前二條以外之他人之物或致令不堪用，足以生損害於
公眾或他人者，處2 年以下有期徒刑、拘役或5 百元以下罰金。
司法院大法官會議第662號解釋
中華民國94年2 月2 日修正公布之現行刑法第41條第2 項，關於
數罪併罰，數宣告刑均得易科罰金，而定應執行之刑逾六個月者
，排除適用同條第一項得易科罰金之規定部分，與憲法第23條規
定有違，並與本院釋字第366 號解釋意旨不符，應自本解釋公布
之日起失其效力。


司法院資訊處製作；財團法人民間司法改革基金會備份。
